臺灣屏東地方法院民事裁定
                                    111年度司繼字第17 號
                                    111年度司繼字第142號
                                    111年度司繼字第269號
聲  明  人  陳月珠  

            王高才  

            王憲緯  

            王依羚  

            王俞芳  

兼上列一人    
法定代理人  王正弘  

聲  明  人  王俞涵  

            陳天元  

            陳雨定  

法定代理人  陳永紳  

            王秀慧  

聲  明  人  王秀慧  

            何陳月秀

            何朝富  

            何昭玲  

            陳月霞  

            黃詠禹  

            黃淑玲  

            陳月蘭  

            林致愷  

            林孟瑄  



聲  明  人  陳清華  


            陳麗彤  


            陳清祥  

            陳榆之  

上列聲明人聲明拋棄繼承事件，因被繼承人均係陳長金，本院認
有合併處理之必要，除就聲明人陳清華、陳清祥、陳月珠、何陳
月秀、陳月霞、陳月蘭之部分准予備查外，就聲明人陳麗彤、陳
榆之、王高才、王憲緯、王依羚、王俞芳、王正弘、王俞涵、陳
天元、陳雨定、王秀慧、何朝富、何昭玲、黃詠禹、黃淑玲、林
致愷、林孟瑄之部分爰合併裁定如下：
    主  文
聲明駁回。
程序費用新臺幣1,000元由聲明人負擔。
    理  由
一、按繼承人得拋棄其繼承權；遺產繼承人，除配偶外，依左列
    順序定之：直系血親卑親屬。父母。兄弟姊妹。祖父母；前
    條所定第1 順序之繼承人，以親等近者為先；第1138條所定
    第一順序之繼承人，有於繼承開始前死亡或喪失繼承權者，
    由其直系血親卑親屬代位繼承其應繼分；第1138條所定第一
    順序之繼承人中有拋棄繼承權者，其應繼分歸屬於其他同為
    繼承之人；第一順序之繼承人，其親等近者均拋棄繼承權時
    ，由次親等之直系血親卑親屬繼承，民法第1174條第1 項、
    第1138條、第1139條、第1140條、第1176條第1 項、第5 項
    分別定有明文。是向法院聲明拋棄繼承權之前提，必須聲明
    人於聲明時業已取得繼承權，倘聲明人並未取得繼承權，當
    不得向法院聲明拋棄繼承，自不待言。
二、本件聲明意旨略以：聲明人為被繼承人陳長金（下稱被繼承
    人）之繼承人，被繼承人陳長金（男，民國00年0 月00日生
    ，身分證統一編號：Z000000000號，生前最後住所：屏東縣
    ○○鄉○○路000 號）於110 年12月9 日死亡，聲明人自願拋棄
    繼承權，爰依法向本院聲明拋棄繼承權，請准予備查等語。
三、經查，本件聲明人主張渠等為被繼承人之繼承人，固有被繼
    承人除戶戶籍謄本、繼承系統表、聲明人戶籍謄本附卷可稽
    。惟查，被繼承人之長女陳月美業於63年1 月8 日死亡，陳
    月美之子女彭國瑞即為代位繼承人，且彭國瑞之繼承順位與
    聲明人陳清華、陳清祥、陳月珠、何陳月秀、陳月霞、陳月
    蘭同屬第一順序之繼承人，至於聲明人陳麗彤、陳榆之、王
    高才、王憲緯、王依羚、王俞芳、王正弘、王俞涵、陳天元
    、陳雨定、王秀慧、何朝富、何昭玲、黃詠禹、黃淑玲、林
    致愷、林孟瑄等為被繼承人之孫子女及曾孫子女，此有戶籍
    謄本在卷可按。是以本件先順序之繼承人尚有被繼承人之代
    位繼承人彭國瑞未拋棄繼承，復查無其喪失繼承權之情事，
    此亦有本院案件索引卡清單在卷可參。揆諸首揭規定，本件
    被繼承人既有上開先順序繼承人彭國瑞尚未聲明拋棄繼承，
    則聲明人陳麗彤、陳榆之、王高才、王憲緯、王依羚、王俞
    芳、王正弘、王俞涵、陳天元、陳雨定、王秀慧、何朝富、
    何昭玲、黃詠禹、黃淑玲、林致愷、林孟瑄依法即尚未取得
    繼承權，是渠等向本院聲明拋棄繼承，於法即有未合，應予
    駁回。
四、依家事事件法第97條、非訟事件法第21條第1 項前段，裁定
    如主文。
五、如不服本裁定，應於送達後10日內向本院提出抗告狀，並繳
    納抗告費新臺幣1,000 元。
中　　華　　民　　國　　111 　年　　3 　　月　　25　　日
　　　　　　　　　家事庭司法事務官